【裁判字號】    88,易,714
【裁判日期】    890224
【裁判案由】    竊盜
【裁判全文】
臺灣花蓮地方法院刑事判決                          八十八年度易字第七一四號
    公  訴  人  臺灣花蓮地方法院檢察署檢察官
    被      告  丙○○
右列被告因竊盜案件，經檢察官提起公訴（八十八年度偵字第三六一０號），本院判
決如左：
    主  文
丙○○於夜間侵入住宅竊盜，處有期徒刑柒月。
    事  實
一、丙○○意圖為自己不法之所有，於民國八十八年九月二十六日晚間十一時許，侵
    入花蓮縣吉安鄉○○○街五三五號甲○○未上鎖之住處，徒手竊取呂某所有之電
    話機二具、手錶乙只、芳香劑三個及一元硬幣五十六枚等財物。得手後正欲離開
    之際，為適時返家之呂某發現，報警當場查獲。
二、案經花蓮縣警察局吉安分局報請臺灣花蓮地方法院檢察署檢察官偵查起訴。
    理  由
一、訊據被告丙○○雖坦承有於右揭時、地取走上開物品，惟矢口否認有何竊盜犯意
    ，於警訊及偵查中辯稱：係伊友人乙○○於當晚十時許打電話央伊前往該處收拾
    衣物，並非竊盜云云；然當證人乙○○於偵查中到案堅決否認曾委請被告前往該
    址拿取物品時，被告則於本院審理時改口辯稱：係一自稱「乙○○」之女子來電
    說她在那裡租住，要伊幫她取回一些簡單之衣服、皮包等物，她有跟伊說明地址
    ，說大門沒關可自行進入，‧‧‧云云，繼又辯稱：伊覺得係遭陷害云云，第查
    其先後多次所為之辯解不無出入，已難認真實可採。再查上開被竊事實，業據被
    害人甲○○於警訊及偵、審中指述綦詳，核與證人胡展豪於警訊中證述之情節亦
    相符合，況證人乙○○於本院審理時仍一再堅稱：伊並未租住於該處，更未曾打
    電話央請被告前往呂某住處拿取任何物品等語（見本院八十九年一月十三日訊問
    筆錄），而此點核與被害人所述「乙○○並未租住伊處，亦無任何私人物品寄放
    在伊處」之情節亦屬吻合，復參以被告既辯稱：係受託前往該處拿取張女衣物，
    為何於被逮獲當時，在其身上搜得之贓物，卻不見衣物，而係電話機、手錶、芳
    香劑及硬幣等物，又三更半夜為何未先徵得屋主同意即擅自進入屋內翻箱倒櫃，
    凡此均有違常情，被告殊難自圓其說。此外，並有贓物領據乙紙附卷可稽，至此
    事證已明，被告犯行可以認定，應予依法論科。
二、核被告所為，係犯刑法第三百二十一條第一項第一款之於夜間侵入住宅竊盜罪。
    爰審酌被告之前科素行及其犯罪之動機、目的、手段，被害人財物損失尚非嚴重
    ，暨被告於犯罪後仍飾詞卸責，未能坦承錯誤等一切情狀，量處如主文所示之刑
    ，以示懲儆。
據上論結，應依刑事訴訟法第二百九十九條第一項前段，刑法第三百二十一條第一項
第一款，判決如主文。
本案經檢察官李子春到庭執行職務
中      華      民      國    八  十  九    年    二    月    二十四    日
                              臺灣花蓮地方法院刑事庭
                                  法  官  張  健  河
右正本證明與原本無異。
如對本判決不服，應於送達後十日內，向本院提出上訴狀。（應抄附繕本）告訴人或
被害人如對於本判決不服者，應具備理由請求檢察官上訴，其上訴期間之計算係以檢
察官收受判決正本之日期為準。
                                  法院書記官
中      華      民      國    八  十  九    年    二    月    二十九    日
附錄本案論罪科刑法律條文：
刑法第三百二十一條第一項第一款：
犯竊盜罪而有左列情形之一者，處六月以上五年以下有期徒刑：
一、於夜間侵入住宅或有人居住之建築物、船艦或隱匿其內而犯之者。
二、毀越門扇、牆垣或其他安全設備而犯之者。
三、攜帶兇器而犯之者。
四、結夥三人以上而犯之者。
五、乘火災、水災或其他災害之際而犯之者。
六、在車站或埠頭而犯之者。
前項之未遂犯罰之。


司法院資訊處製作；財團法人民間司法改革基金會備份。
